【裁判字號】    97,事聲,115
【裁判日期】    980224
【裁判案由】    支付命令
【裁判全文】
臺灣桃園地方法院民事裁定             97年度事聲字第115號
聲  請  人
即  異議人  中泰宏園大廈管理委員會
法定代理人  甲○○
上列異議人即債權人因對債務人施林雅芳聲請發支付命令事件（
97年度司促字第38655 號），對於本院民事庭司法事務官於97年
11月21日所為裁定，聲明異議，本院裁定如下：
    主      文
原處分撤銷。
    理      由
一、按當事人對於司法事務官處理事件所為之終局處分，得於處
    分送達後10日之不變期間內，以書狀向司法事務官提出異議
    。司法事務官認前項異議有理由時，應另為適當之處分；認
    異議為無理由者，應送請法院裁定之。法院認第1 項之異議
    為有理由時，應為適當之裁定；認異議為無理由者，應以裁
    定駁回之。前項裁定，應敘明理由，並送達於當事人，民事
    訴訟法第240 條之4 第1 項前段、第2 項、第3 項、第4 項
    分別定有明文。
二、本件異議意旨略以：異議人為中泰宏園大廈之管理委員會，
    依據公寓大廈管理條例第21條規定，區分所有權人若積欠管
    理費應負擔之費用達相當金額，經催告仍不給付者，管理委
    玵會得訴請法院命其給付應繳之金額，本件債權人要求積欠
    費用之債務人負擔程序費用，應有理由，管理委員會既為債
    權人，自無理由替債務人負擔訴訟程序費用新台幣（下同）
    1,000 元等語。
三、繼按支付命令之聲請，應表明請求之原因、事實；又法院應
    不訊問債務人，就支付命令之聲請為裁定；支付命令之聲請
    ，不合於第五百零八條之第五百十一條之規定，或依聲請之
    意旨認債權人之請求為無理由者，法院應以裁定駁回之；就
    其請求之一部不得發支付命令者，應僅就該部分之聲請駁回
    之。民事訴訟法第511 條第2 款、第512 條、第513 條分別
    定有明文。
四、經查，本件聲請人原聲請支付命令時，並未提出其請求債務
    人給付管理費之依據及計算方式，嗣後經本院司法事務官於
    民國97年11月4 日通知補正後，即於97年11月12日以民事聲
    請支付命令狀補正說明其主張債務人每月應繳之管理費為1,
    035 元，又債務人欠繳管理費日期自96年8 月起至97年10月
    止，共計15個月，合計應為15,525元及按年息百分之5 計算
    之遲延利息等語。本件聲請人既已於通知補正後敘明請求之
    原因、事實，並將前述15個月份按年息百分之5 計算之遲延
    利息計算入總請求金額，即已符合聲請支付命令之法定程式
    。至聲請人另加計之督促程序費用1,000 元，因裁定主文中
    即已依法諭知聲請程序費用由債務人負擔，故該筆1,000 元
    費用部分應予刪除。從而，本院民事庭司法事務官以異議人
    之聲明異議不合法，而裁定駁回其全部異議，容有未洽，異
    議人之異議為有理由，原處分應予撤銷，並發回原審另為適
    當之處理，爰裁定如主文。
五、依民事訴訟法第240 條之4 第3 項前段、第95條、第78條，
    裁定如主文。
中    華    民    國    98    年    2     月    24    日
                  民事第三庭    法  官  陳清怡
上列正本證明與原本無異
如不服本裁定應於送達後10日內向本院提出抗告狀，並應繳納抗
告費新台幣1,000 元。
中    華    民    國    98    年    2     月    24    日
                                書記官  劉璟佳


司法院資訊處製作；財團法人民間司法改革基金會備份。
